【裁判字號】    88,易,4091
【裁判日期】    890126
【裁判案由】    區域計劃法
【裁判全文】
臺灣板橋地方法院刑事判決                        八十八年度易字第四九一號
    公  訴  人  臺灣板橋地方法院檢察署檢察官
    被      告  乙○○
                甲○○
右列被告因區域計劃法案件，經檢察官提起公訴（八十八年度偵字第八一三○號），
本院判決如左：
    主  文
乙○○違反區域計劃公告實施後，非都市土地，由有關縣政府，按照非都市土地分區
使用計劃制定非都市土地使用分區圖，並編定各種使用地，報經上級主管機關核備後
，實施管制之規定，經該管縣政府限期令其拆除其建築物恢復原狀，而不依限拆除建
築物恢復土地原狀，處拘役肆拾日，如易科罰金，以參佰元折算壹日。
甲○○違反區域計劃公告實施後，非都市土地，由有關縣政府，按照非都市土地分區
使用計劃制定非都市土地使用分區圖，並編定各種使用地，報經上級主管機關核備後
，實施管制之規定，經該管縣政府限期令其拆除其建築物恢復原狀，而不依限拆除建
築物恢復土地原狀，處拘役肆拾日，如易科罰金，以參佰元折算壹日。
    事  實
一、乙○○及甲○○各為台北縣泰山鄉○○段○○段二九八、二九九地號及三００、
    三０一地號土地之所有權人，其二人明知前揭土地之使用分區及編定使用種類為
    特定農業區水利用地，業經台北縣政府實施管制，不得任意建築建築物，竟仍自
    民國（下同）八十七年間某月起，未經向主管機關台北縣政府申請許可，即擅自
    於前揭土地上以建造自用農舍為由各自搭蓋鐵皮屋乙座（各佔用第二九八、二九
    九地號及第三００、三０一地號土地面積０．０二一一公頃）並填土於土地上，
    而使該四筆土地之地勢墊高於路面，致將影響雨季時之水流。嗣經台北縣政府查
    覺而於八十八年二月十九日以八八北府地四字第六一八四四號函通知於文到十五
    日內恢復原編定使用，乙○○及甲○○仍拒不恢復原狀，經台北縣泰山鄉公所於
    八十八年三月十六日再至現場勘查結果，仍未恢復原編定使用。
二、案經台北縣政府告發而由台灣板橋地方法院檢察署檢察官偵查起訴。
    理  由
一、訊據被告乙○○、甲○○固坦承有於右揭土地上搭蓋鐵皮屋並填土之事，惟辯稱
    ：伊有申請搭建農舍使用執照經核准，所以沒有拆除，又因土地比水溝低，所以
    才填土以便排水云云，然查，右揭搭建鐵皮屋及填土行為違反使用限制，經主管
    機關通知恢復原狀之情，有台北縣政府八七北府地四字第０九三六六號函、八八
    北府地四字第七四０六號函、台北縣泰山鄉公所八十七北縣泰鄉民字竹一五六六
    ０號、八十八北縣泰鄉民字第一一九八號函、非都市土地違反使用編定檢查及處
    理表二份等函件及照片在卷可稽，並經檢察官到現場履勘測量屬實，有履勘筆錄
    、土地複丈成果圖及照片可資佐證。又被告二人上開土地固經台北縣泰山鄉公所
    核准興建農舍使用，惟查被告二人原核准面積各為二一○平方公尺，必要通道、
    相關設施約一○○平方公尺，被告二人超越原核准面積各為三七一○平方公尺，
    此有台北縣泰山鄉公所八十八年十二月二十一日八八北縣泰鄉建字第一七二一七
    號函一件在卷可稽，且台北縣區域計劃之主管機關為台北縣政府，被告既經台北
    縣政府依法通知應恢復原狀，自應遵守，以免影響雨季之水流，尚難僅以業經台
    北縣泰山鄉公所核准興建農舍為由而卸責。本件事證明確，被告犯行洵堪認定。
二、核被告乙○○、甲○○所為，係違反區域計劃法第二十一條之規定，應依同法第
    二十二條處斷。爰審酌被告二人犯罪之動機、目的、手段與犯後之態度等一切情
    狀，分別量處如主文所示之刑，並諭知易科罰金之折算標準。
據上論斷，應依刑事訴訟法第二百九十九條第一項前段，區域計劃法第二十二條，刑
法第十一條前段、第四十一條，罰金罰鍰提高標準條例第一條前段、第二條，判決如
主文。
本案經檢察官曾文鐘到庭執行職務
中      華      民      國      八十九      年    一    月    二十六    日
                                  臺灣板橋地方法院刑事第一庭
                                        法  官    胡 堅 勤
右正本證明與原本無異。
如不服本判決，應於判決送達後十日內，向本院提出上訴狀。
                                        書記官    劉 文 美
中      華      民      國      八十九      年    一    月    三十一    日
附錄本案所犯法條全文
區域計畫法第二十二條
違反前條規定不依限變更土地使用或拆除建築物恢復土地原狀者，除依行政執行法辦
理外，並得處六個月以下有期徒刑、拘役、或科三千元以下罰金。


司法院資訊處製作；財團法人民間司法改革基金會備份。
